臺灣臺北地方法院交通事件裁定　九十四年度交聲字第九六六號
異　議　人
即受處分人　甲○○
上列異議人即受處分人因違反道路交通管理處罰條例案件，對於
臺北市交通事件裁決所中華民國九十四年八月二十二日所為之處
分（原處分案號：北市裁一字裁二二—ＡＨＩ八○一一三五號）
，聲明異議，本院裁定如下：
    主  文
異議駁回。
    理  由
一、按行車前應注意照後鏡須詳細檢查確實有效，道路交通安全
    規則第八十九條第一項第一款定有明文。次按汽車照後鏡設
    備不全或損壞不予修復者，處汽車所有人新臺幣（下同）九
    百元以上一千八百元以下罰鍰；並應責令改正，道路交通管
    理處罰條例第十六條第一項第二款、第二項亦分別定有明文
    ；又道路交通管理處罰條例及道路交通安全規則所稱之「汽
    車」，依道路交通管理處罰條例第三條第八款及道路交通安
    全規則第二條第一項第一款之規定，均包括「機器腳踏車」
    在內。
二、原處分意旨略以：異議人即受處分人甲○○所有車牌號碼Ｘ
    ＤＵ—○五七號重型機車，於民國九十四年五月十二日上午
    八時三分許，在臺北市○○○路○段六三九號前，經臺北市
    政府警察局南港分局交通分隊員警攔停，發現該機車照後鏡
    損壞未予修復，以受處分人有違反道路交通管理處罰條例第
    十六條第一項第二款之違規行為，掣單舉發，受處分人未依
    規定到案聽候裁決，原處分機關即臺北市交通事件裁決所乃
    依道路交通管理處罰條例第十六條第一項第二款、違反道路
    交通管理事件統一裁罰基準及處理細則第四十三條、第四十
    四條、第六十一條，及違反道路交通管理事件統一裁罰標準
    表規定，於九十四年八月二十二日以北市裁一字第裁二二—
    ＡＨＩ八○一一三五號裁決書逕行裁處受處分人罰鍰一千八
    百元。
三、異議意旨略以：受處分人甲○○所有車牌號碼ＸＤＵ—○五
    七號重型機車發照日期為八十二年十二月十一日，車齡已有
    十三年，現值不滿一千元，僅因右側後照鏡鬆脫未立即修復
    （不是不予修復），而裁處一千八百元，遠超過機車之價值
    ，等同微罪未給予告誡改善之機會，立即判決沒收，對違規
    人之處罰誠然太重。受處分人已年滿五十八歲，騎車時皆緊
    靠右側旁邊慢行，雖然右側後視鏡鬆脫，仍有左側後視鏡可
    用，因車速緩慢，在主客觀上並不足以影響行車安全云云。
四、經查：受處分人所有前揭重型機車，於九十四年五月十二日
    上午八時三分許，在臺北市○○○路○段六三九號前，經臺
    北市政府警察局南港分局交通分隊員警攔停，發現該機車照
    後鏡損壞未予修復之事實，有臺北市政府警察局九十四年五
    月十三日北市警交大字第ＡＨＩ八○一一三五號舉發違反道
    路交通管理事件通知單一紙在卷可稽，且為受處分人於其聲
    明異議狀內所自承。受處分人雖辯稱：伊騎車時皆緊靠右側
    旁邊慢行，雖然右側後視鏡鬆脫，仍有左側後視鏡可用，因
    車速緩慢，在主客觀上並不足以影響行車安全云云。惟機器
    腳踏車之燈光、喇叭、照後鏡等設備，均屬機器腳踏車申請
    牌照檢驗之項目，此觀道路交通安全規則第三十九條之二第
    一項之規定甚明，而照後鏡之功能在於輔助駕駛人得以觀察
    知悉車輛左右側及後方之來車動態、距離等行車狀態，俾供
    駕駛人作為車輛行進、轉彎、變換車道之參考，對於行車安
    全及交通秩序之影響重大，車輛所有人自有保持其設備完善
    之必要，若有損壞，亦應予以修繕復原，受處分人之前開重
    型機車照後鏡設備既有損壞未予修復之情事，自應依道路交
    通管理處罰條例第十六條第一項第二款之規定處罰，受處分
    人尚不得以該車車齡已有十三年，現值不滿一千元，該車仍
    有左側後視鏡可用等為由，執為解免處罰之憑據。
五、綜上所述，受處分人所有車牌號碼ＸＤＵ—○五七號重型機
    車確有照後鏡損壞不予修復之違規行為，違反道路交通管理
    處罰條例第十六條第一項第二款規定之事實，又受處分人未
    依規定到案聽候裁決，由原處分機關依道路交通管理處罰條
    例第十六條第一項第二款、違反道路交通管理事件統一裁罰
    基準及處理細則第四十四條，及違反道路交通管理事件統一
    裁罰標準表之規定，裁處受處分人罰鍰一千八百元，核無違
    誤。本件受處分人之異議為無理由，應予駁回。
據上論斷，應依道路交通案件處理辦法第十九條，裁定如主文。
中　  華  　民  　國　九十四　年　  九  　月   三十 　日
                          臺灣臺北地方法院交通法庭
                              法      官  孫萍萍
以上正本證明與原本無異。
如不服本裁定應於送達後五日內向本院提出抗告狀。
                              書  記  官  張汝琪
中　  華  　民  　國　九十四　年　  九  　月   三十 　日
